【裁判字號】    98,交抗,2782
【裁判日期】    981120
【裁判案由】    違反道路交通管理處罰條例
【裁判全文】
臺灣高等法院交通事件裁定            98年度交抗字第2782號
抗  告  人
即受處分人  甲○○
上列抗告人即受處分人因違反道路交通管理處罰條例案件，不服
臺灣板橋地方法院，中華民國98年9 月30日所為裁定（98年度交
聲字第2966號），提起抗告，本院裁定如下：
    主  文
抗告駁回。
    理  由
一、原處分機關即交通部公路總局臺北區監理所板橋監理站處分
    意旨（案號：民國97年11月27日板監裁字BC0000000 號）略
    以：異議人即受處分人甲○○所有之車牌號碼JB6-908 號重
    型機車，於97年3 月26日下午3 時4 分許，行經高雄市○○
    路與水管路路口時，因有「不遵守道路交通標誌、標線、號
    誌之指示」之違規，經高雄市政府警察局交通大隊以高市警
    交相字第BC0000000 號舉發違反道路交通管理事件通知單（
    下稱舉發通知單）逕行舉發之。嗣因異議人未於舉發通知單
    所載應到案日期前自動繳納罰鍰或到案聽候裁決，原處分機
    關乃依違反道路交通管理事件統一裁罰基準及處理細則第44
    條第1 項、道路交通管理處罰條例第60條第2 項第3 款規定
    ，於97年11月27日以板監裁字BC0000000 號裁決書對異議人
    裁處罰鍰新臺幣（下同）1,800 元在案等語。
二、本件聲明異議意旨略以：因無郵局投遞舉發通知單或張貼招
    領函，故異議人從未收受本件舉發通知單。又機車違規越線
    ，需罰鍰1,800 元嗎？只要再寄舉發通知單正本自會繳納，
    爰依法聲明異議云云。
三、經查：
  (一)按停止線，用以指示行駛車輛停止之界限，車輛停止時，其
    前懸部分不得伸越該線；又駕駛人駕駛汽車（含機器腳踏車
    ），應遵守道路交通標誌、標線、號誌之指示，並服從執行
    交通勤務之警察或依法令執行指揮交通及交通稽查任務人員
    之指揮；汽車（含機器腳踏車）駕駛人駕駛汽車有不遵守道
    路交通標誌、標線、號誌之指示之情形，而道路交通管理處
    罰條例第2 章各條無處罰之規定者，處900 元以上1,800 元
    以下罰鍰，道路交通標誌標線號誌設置規則第170 條第1 項
    前段、道路交通安全規則第90條、道路交通管理處罰條例第
    60條第2 項第3 款分別定有明文。
  (二)本件異議人所有之車牌號碼JB6-908 號重型機車，於97年3
    月26日下午3 時4 分許，經人騎乘行經高雄市○○路與水管
    路之交岔路口，因於紅燈亮啟後，超越停止線臨停，經高雄
    市政府警察局交通大隊以高市警交相字第BC0000000號舉發
    通知單逕行舉發等情，有該舉發通知單1紙、舉發相片3張及
    高雄市政府警察局98年2月13日函1份在卷可查，此亦為異議
    及抗告意旨所不否認。從而，上開車輛於前開時、地，經人
    騎乘而有不遵守道路交通標線指示之違規行為，應堪認定。
  (三)異議及抗告意旨雖均辯稱；異議人從未收受本件舉發通知單
    云云。然按道路交通管理事件統一裁罰基準及處理細則第5
    條規定，處理違反道路交通管理事件，有關文書送達之程序
    ，依行政程序法之規定而送達；再按送達，於應受送達人之
    住居所、事務所或營業所為之；於應送達處所不獲會晤應受
    送達人時，得將文書付與有辨別事理能力之同居人、受雇人
    或應送達處所之接收郵件人員；送達，不能依前開規定為之
    者，得將文書寄存送達地之地方自治或警察機關，並作送達
    通知書兩份，1 份黏貼於應受送達人住居所、事務所、營業
    所或其就業處所門首，另1 份交由鄰居轉交或置於該送達處
    所信箱或其他適當位置，以為送達；前項情形，由郵政機關
    為送達者，得將文書寄存於送達地之郵政機關，行政程序法
    第72條第1 項前段、第73條第1 項及第74條第1 項、第2 項
    分別定有明文。經查，本件異議人設籍於臺北縣土城市○○
    街77之4 號5 樓乙情，有其年籍資料1 份附卷可考。又本件
    舉發通知單交由郵務機關送達至異議人址設臺北縣土城市○
    ○街77之4 號5 樓住所，因不獲會晤其本人，亦無從將該通
    知單交付與有辨別事理能力之同居人、受雇人或應送達處所
    之接收郵件人員，乃於97年5 月20日寄存於臺北縣土城學府
    郵局，並作送達通知書2 份，1 份黏貼於異議人住所門首，
    1 份置於該受送達處所信箱或其他適當位置，以為送達等情
    ，有高雄市政府警察局交通警察大隊送達證書1 紙、高雄市
    政府警察局98年2 月18日函1 份在卷足憑。揆諸前開說明，
    原舉發機關將本件舉發通知單依行政程序法相關規定為寄存
    送達，自已發生合法送達之效力，異議人此部分所辯，並不
    足採。
  (四)異議意旨另辯稱：機車違規越線，需罰鍰1,800 元嗎？茲按
    道路交通管理處罰條例之處罰，受舉發違反道路交通管理事
    件之受處罰人，認為受舉發之違規行為應歸責他人者，應於
    舉發違反道路交通管理事件通知單應到案日期前，檢附相關
    證據及應歸責人相關證明文件，向處罰機關告知應歸責人，
    處罰機關應即另行通知應歸責人到案依法處理。逾期未依規
    定辦理者，仍依該條例各該違反條款規定處罰，道路交通管
    理處罰條例第85條第1 項定有明文。而騎乘機車不遵守道路
    交通標誌、標線、號誌之指示之違規行為，於期限內繳納或
    到案聽候裁決者，處罰鍰900 元，逾越應到案期限30日內，
    繳納罰鍰或到案聽候裁決者，處罰鍰1,200 元，逾越應到案
    期限30日以上60日以內，繳納罰鍰或到案聽候裁決者，處罰
    鍰1,500 元，逾越應到案期限60日以上繳納罰鍰或逕行裁決
    處罰者，處罰鍰1,800 元，違反道路交通管理事件統一裁罰
    基準表亦有明文。經查本件舉發通知單既已合法送達異議人
    ，而異議人並未於本件舉發通知單所載應到案日期前，到案
    告知實際違規駕駛人之姓名及年籍資料，且有逾越應到案期
    限60日以上，未依規定自動繳納罰鍰，或未依規定到案聽候
    裁決之情形，此有違規查詢報告1 份在卷可參。是原處分機
    關依首揭規定，裁處異議人罰鍰1,800 元，於法並無不合。
四、綜上所述，本件異議人所有之車牌號碼JB6-908 號重型機車
    ，確於前開時、地，有不遵守道路交通標線指示之違規。原
    處分機關依道路交通管理處罰條例第60條第2 項第3 款及違
    反道路交通管理事件統一裁罰基準表規定，裁處異議人罰鍰
    1,800 元，核無違誤。從而，本件異議為無理由，彰彰甚明
    。即此，原法院經詳細剖析研判後，基於以上之理由，駁回
    異議，經核自屬正確妥適。抗告人恣意提起抗告指摘原法院
    裁定不當，為無理由，應予駁回。
五、據上論結，應依道路交通案件處理辦法第26條，刑事訴訟法
    第412 條，裁定如主文。
中    華    民    國    98    年    11    月    20    日
                  刑事第九庭審判長法  官  陳貽男
                                  法  官  何信慶
                                  法  官  周盈文
以上正本證明與原本無異。
不得再抗告。
                                  書記官  張郁琳
中    華    民    國    98    年    11    月    20    日


司法院資訊處製作；財團法人民間司法改革基金會備份。
